臺灣高等法院臺中分院刑事判決　　　　　　　　　九十三年度上訴字第一七九九號
　　上　訴　人　臺灣南投地方法院檢察署檢察官
　　被　　　告　甲○○
　　選任辯護人　張富慶
　　　　　　　　張績寶
　　　　　　　　張繼準
右上訴人因被告毒品危害防制條例案件，不服臺灣南投地方法院九十三年度訴字第四
０八號中華民國九十三年十月八日第一審判決（起訴案號：臺灣南投地方法院檢察署
九十三年度毒偵字第七０七號，併辦案號：臺灣南投地方法院檢察署九十三年度毒偵
字第一二九九號），提起上訴，本院判決如左：
    主　　  文
原判決撤銷。
甲○○連續施用第一級毒品，累犯，處有期徒刑捌月。
扣案之海洛因壹包（淨重零點零壹公克）沒收並銷燬；注射針筒壹支沒收。
    事 　　 實
一、甲○○曾於民國九十年間，因過失傷害案件，經本院判處有期徒刑四月如易科罰
    金以三百元折算一日確定，並於九十一年八月二十七日執行完畢。其曾因施用毒
    品案件，經臺灣南投地方法院以九十二年度毒聲字第一六二號裁定送觀察、勒戒
    後，認無繼續施用毒品之傾向，於九十二年三月三日執行完畢而釋放，並經臺灣
    南投地方法檢察署檢察官於九十二年三月五日，以九十二年度毒偵字第一九０號
    為不起訴處分。詎其仍不知悔改，於上開觀察勒戒執行完畢釋放後五年內，復基
    於施用第一級毒品海洛因之概括犯意，自九十三年四月二十三日十九時許起，至
    同年十月五日十七時許止，連續在其位於南投縣鹿谷鄉鳳凰村新進巷五號、南投
    縣竹山鎮○○路五六巷七弄六號之住處，以將海洛因摻在香煙中點燃吸食方式，
    或以將海洛因摻食鹽水置於注射針筒內施打手臂方式，施用第一級毒品海洛因多
    次。嗣於九十三年四月二十五日二十三時三十分許，經警在國道三號公路草屯交
    流道北上出口，發覺可疑採取尿液送往檢驗呈嗎啡陽性反應。復於九十三年十月
    五日十七時許，為警在南投縣竹山鎮○○路五六巷七弄六號之住處，查獲其持有
    海洛因一包（淨重０‧０一公克）及其所有供其施用海洛因之注射針筒一支。
二、案經內政部警政署國道公路警察局第七警察隊及南投縣警察局竹山分局分別報請
    臺灣南投地方法院檢察署檢察官偵查起訴及移送併辦。
    理　　  由
一、右開事實業據被告甲○○坦承不諱，而被告於九十三年四月二十五日經警所採取
    之尿液，分別送往南投縣政府衛生局及中山醫學大學附設醫院藥物濫用檢測中心
    檢驗結果，均呈嗎啡陽性反應，此有南投縣政府衛生局尿液檢驗單及中山醫學大
    學附設醫院藥物濫用檢測中心檢驗報告附卷可稽。另被告於九十三年十月五日經
    警所採取之尿液，送往南投縣政府衛生局雖未有嗎啡陽性反應，此有南投縣政府
    衛生局尿液檢驗單及委託檢驗尿液代號與真實姓名對照表各一份可稽，然被告係
    因剛施打海洛因即為警查獲而驗尿，業經被告於警詢時供述在卷，是此次所驗之
    尿液雖未驗出有嗎啡陽性反應，然被告已坦承其最後一次施用海洛因係在九十三
    年十月五日十七時許，並有當場扣案之海洛因一包（淨重０‧０一公克）及供其
    剛施用海洛因之注射針筒一支可資佐證，而上開扣案之海洛因經送法務部調查局
    鑑定結果，確係第一級毒品海洛因，此有該局九十三年十一月二十三日調科壹字
    第九七０００二五二二號鑑定通知書附於本院卷可憑，足徵被告此部分之自白與
    事實相符，自堪採信，是被告施用第一級毒品海洛因之犯行洵堪認定。另查被告
    曾因施用毒品案件，經臺灣南投地方法院以九十二年度毒聲字第一六二號裁定送
    觀察、勒戒後，認無繼續施用毒品之傾向，於九十二年三月三日執行完畢釋放，
    並經臺灣南投地方法檢察署檢察官於九十二年三月五日，以九十二年度毒偵字第
    一九０號為不起訴處分，此有臺灣南投地方法院檢察署刑案資料查註紀錄表、臺
    灣高等法院被告全國前案紀錄表及不起訴處分書各一份附卷可參。顯見被告於上
    開觀察勒戒執行完畢釋放後五年內，再犯本案施用第一級毒品海洛因之罪，自應
    依法論科。
二、核被告所為，係犯毒品危害防制條例第十條第一項之施用第一級毒品罪。被告供
    施用而持有第一級毒品之低度行為，應為施用第一級毒品之高度行為所吸收，不
    另論罪。其先後多次施用第一級毒品海洛因之行為，時間緊接，犯罪構成要件相
    同，顯係基於概括犯意反覆所為，為連續犯，應以一罪諭，並依刑法第五十六條
    之規定加重其刑。另被告曾於九十年間，因過失傷害案件，經本院判處有期徒刑
    四月如易科罰金以三百元折算一日確定，並於九十一年八月二十七日執行完畢，
    有臺灣高等法院被告全國前案紀錄表一份附卷可憑，其於有期徒刑執行完畢後五
    年以內再犯有期徒刑以上之罪之本案，為累犯，自應依刑法第四十七條之規定遞
    加重其刑。又裁判上之一罪，其一部分犯罪既已因被發覺，雖在檢察官或司法警
    察官訊問中被告陳述其未發覺之部分犯罪行為，並不符合刑法第六十二條之規定
    ，不應認有自首之效力（最高法院七十三年度第二次刑事庭會議議決）。被告於
    九十三年十月五日被警查獲，雖係在員警未發覺前，委託其配偶報警，業經證人
    即其配偶黃繡蓁證述明確，然其之前施用海洛因之連續犯之犯罪行為，已被發覺
    查獲，揆諸上開說明，並不符合自首規定，自無法依刑法第六十二條之規定減輕
    其刑，附此敘明。另被告自九十三年四月二十三日十九時許起，至同年十月五日
    十七時許止，連續施用第一級毒品海洛因犯行，除檢察官已起訴部分外，其餘未
    及起訴部分，則與前開已起訴成罪部分，有連續犯之裁判上一罪關係，並經公訴
    人聲請併辦，仍為起訴之效力所及，基於審判不可分之原則，本院自得併予審判
    。原審就被告犯施用第一級毒品之罪，予以論罪科刑，固非無見，惟原審未及審
    酌自被告九十三年四月二十三日十九時許以後（不包括此時），至同年十月五日
    十七時許止之施用第一級毒品海洛因犯行，即有未合。是檢察官上訴指摘原判決
    未及審酌被告此部分之犯行，為有理由，自應由本院將原判決撤銷改判。爰審酌
    被告曾有施用毒品之前科，仍不知悔改於經起訴後仍繼續施用而自動委託其配偶
    報案為警再查獲一次，與施用毒品係自戕之行為，及犯後坦承犯行態度良等一切
    情狀，量處如主文第二項所示之刑。至扣案之海洛因一包（淨重０．０一公克）
    ，係屬毒品，依法應予宣告沒收並銷燬；扣案之注射針筒一支，為被告所有供施
    用第一級毒品海洛因所用之物，業據被告供承在卷，爰依刑法第三十八條第一項
    第二款之規定宣告沒收。
據上論斷，應依刑事訴訟法依刑事訴訟法第三百六十九條第一項前段、第三百六十四
條，第二百九十九條第一項前段，毒品危害防制條例第十條第一項、第十八條第一項
前段，刑法第十一條前段、第五十六條、第四十七條、第三十八條第一項第二款，判
決如主文。
本案經檢察官乙○○到庭執行職務。
中      華      民      國      九十三   年      十二     月   三十     日
                                    臺灣高等法院臺中分院刑事第八庭
                                          審判長法  官  羅  得  村
                                      法  官  劉  榮  服
                                                法  官  巫  政  松
右正本證明與原本無異。
如不服本判決應於收受送達後十日內向本院提出上訴書狀，其未敘述上訴之理由者並
得於提起上訴後十日內向本院補提理由書（均須按他造當事人之人數附繕本）。
                                                書記官  許  麗  花
中      華      民      國      九十三   年      十二     月    三十    日
附錄本案論罪科刑法條
毒品危害防制條例第十條第一項：
施用第一級毒品者，處六月以上五年以下有期徒刑。                          Ｉ
